最高法院刑事判決　　　　　　　　　　　　　　　九十一年度台上字第六五七二號
　　上訴人　台灣高等法院台南分院檢察署檢察官
　　被　告　甲○○
右上訴人因被告公共危險案件，不服台灣高等法院台南分院中華民國八十九年八月三
十一日第二審判決︵八十九年度交上訴字第八六九號，起訴案號：台灣雲林地方法院
檢察署八十八年度偵字第六一四一號︶，提起上訴，本院判決如左：
    主  文
原判決關於公共危險部分撤銷，發回台灣高等法院台南分院。
    理  由
本件原判決以：公訴意旨略稱被告甲○○於民國︵下同︶八十八年七月一日二十一時
二十分許，駕駛車牌ＺＡ｜６４○６號自小客車，由東往西方向沿雲七十四號公路行
駛，行經雲林縣虎尾鎮埒內里十二鄰一八八號前，因疏於注意，超越路中雙黃線撞及
林文育騎乘附載李宜樺之車牌ＭＫＰ｜６４６號重機車，致林文育、李宜樺受傷，被
告於下車觀看後，竟未加救護而駕車逃逸等情，因認被告涉犯刑法第一百八十五條之
四之罪嫌云云。但經原審審理結果，認為不能證明被告犯罪，因而撤銷第一審關於公
共危險部分之科刑判決，改判諭知被告無罪，固非無見。︵被告另被訴涉犯刑法第二
百八十四條第一項前段之過失傷害罪嫌部分，經原審改判無罪後，業經確定，檢察官
對此部分並未上訴︶
惟按：審理事實之法院，對於與被告被訴事實有關之證據，應從各方面詳予調查，以
期發現真實，苟有與待證事實相關之證據尚未查竣，即難為有利或不利於被告之判斷
。查：(一)被告係於八十八年六月二十九日一時許向王重光購得上開車牌ＺＡ｜６４○
６號自用小客車，經證人王重光於警訊供述在卷，此與被害人林文育、李宜樺指述發
生車禍之時間，相隔不到三日；而第一審於八十九年二月十五日下午勘驗該車時，發
現該車左保險桿有擦痕，且下方縫隙較大，右保險桿下方縫隙較小等情，有勘驗筆錄
及照片可稽，該保險桿之擦痕下方既有造成保險桿縫隙擴大現象，衡情其擦撞之力道
非輕，全車又僅有該外觀並非輕微之擦撞痕跡，駕駛人對該發生擦撞之經歷，應非全
無記憶。究竟該擦撞痕跡之造成，係在被告向王重光購買並取車之前抑其後始發生，
如在取車後所發生，其發生之原因為何，自應究明。又被害人林文育、李宜樺於警訊
均供陳車牌ＺＡ｜６４○６號自用小客車，係撞及其等騎乘重機車之腳踏板處云云；
如果無訛，該擦撞痕跡位置與林文育之重機車腳踏板處高度是否相當，為審認該二車
有無曾經接觸之可能，亦有詳加比對查明之必要。(二)被害人林文育、李宜樺於警訊一
致明確指稱係車牌ＺＡ｜６４○６號自用小客車肇事，李宜樺並指明係﹁紅色自小客
﹂，復經證人即處理現場之警員郭清海於第一審證述除被害人指稱肇事車輛之車牌號
碼及車色外，另有一位路人亦為同一之陳述各等情︵見第一審卷第二十頁︶，被害人
等之指認被告肇事及肇事車輛是否全無可憑信，已非無詳求之餘地。雖被告辯稱其因
隔天上午要帶團自桃園出境去大陸，當晚人在高雄辦公室做準備工作，其自用小客車
亦置放於公司旁之小巷內，未駕駛該車至雲林云云，郭清海則證稱：肇事當晚伊以行
動電話與被告聯絡，被告陳稱其人在北部，翌日王重光卻稱被告有說肇事當天曾至雲
林載人，伊事後打電話至被告上班之旅行社，據小姐告稱被告肇事當天有來雲林載人
云云︵見第一審卷第二十一頁︶，被告於肇事當晚如確在高雄之辦公室內處理工作，
何以竟對查證之警員謊稱其人在北部，況被告既稱其翌日上午帶團赴大陸，則其中有
無居住於肇事地點附近之旅客，及被告於肇事當晚曾否至雲林地區載客，其公司小姐
為何人，可否對之或自其他途徑取得該團旅客名單以供查證，攸關認定被告有無涉犯
本件肇事逃逸犯行之可能，亦應深入詳查。原審未遑查明，遽為被告有利之認定，自
嫌調查職責未盡。以上諸端，或為上訴意旨所指摘，或為本院得依職權調查之事項，
應認原判決關於上開部分有撤銷發回之原因。
據上論結，應依刑事訴訟法第三百九十七條、第四百零一條，判決如主文。
中      華      民      國    九十一    年     十一     月    二十一    日
                              最高法院刑事第十一庭
                                  審判長法官  呂  潮  澤
                                        法官  白  文  漳
                                        法官  陳  世  雄
                                        法官  孫  增  同
                                        法官  林  開  任
      右正本證明與原本無異
                                              書  記  官
中      華      民      國    九十一    年     十一     月    二十六    日
